【裁判字號】    98,審勞小上,2
【裁判日期】    980410
【裁判案由】    給付工資
【裁判全文】
臺灣臺北地方法院民事判決           98年度審勞小上字第2號
上  訴  人  甲○○
被  上訴人  臺北市立萬華國民中學
法定代理人  乙○○
當事人間請求給付工資事件，上訴人對於中華民國97年12月23日
本院臺北簡易庭97年度北勞小字第74號第一審小額民事判決提起
上訴，本院判決如下：
    主  文
上訴駁回。
第二審訴訟費用新台幣壹仟伍佰元由上訴人負擔。
    理  由
一、上訴人上訴意旨略以：依勞動基準法第三十八條第四款規定
    ，上訴人於民國97年應有30日特別休假，扣除已休之10日，
    尚有20日特別休假未休畢，原審判決逕以行政院人事行政局
    之函釋，認上訴人於97年度僅上班10日，故不得請領剩餘20
    日應休未休特別休假加班費，顯已違反中央法規標準法第十
    一條規定；又上訴人在原審已表明於97年度應有30日之特別
    休假，原審判決中卻稱「原告僅能為10日休假之事實，為原
    告所不爭執」，與事實不符，為此提起上訴，求為廢棄原判
    決等語。
二、首先，本件上訴人提起上訴，指摘原審判決違背中央法規標
    準法第十一條規定等情，應已符合民事訴訟法第四百三十六
    條之二十四第二項之規定，其提起上訴，即屬合法。
三、其次，即應審究其提起本件上訴有無理由，分述如下：
  (一)上訴人擔任被上訴人學校之工友，性質上雖屬勞工身份，納
    入勞動基準法之適用範圍，惟因上訴人係受僱於公立學校，
    基於政府整體人事管理體制之需要，管理制度仍應與企業體
    所僱用之勞工有所區別，是行政院參採「勞動基準法」、「
    公務人員請假規則」、「勞工請假規則」以及相關規定，於
    90年6月7日以台90人政企字第180508號函釋，有關各級行政
    機關及公立學校工友（含技工、駕駛）之請假、休假、放假
    事項，皆比照公務人員請假規則及其相關規定辦理，並於工
    友管理要點第十點規定，工友請假，各機關應比照公務人員
    請假規則及其相關規定辦理。況且，公務人員請假規則中規
    定之給假標準，其整體之勞動條件已較優於勞動基準法及勞
    工請假規則中之相關規定，對於公立學校工友之權益並無侵
    害之情事。是有關上訴人之休假事項，應按公務人員請假規
    則之相關規定辦理，於法並無不合。從而，行政院人事行政
    局參照公務人員請假規則相關規定，於97年2月12日及97 年
    9月16日作成於1月16日屆齡退休人員，必須在工作崗位上執
    行職務因公停止休假，並按時出勤，始得核實按到工日數，
    依規定就休假補助費或未休假加班費擇一請領之函釋，係以
    前揭行政院函釋、工友管理要點及公務人員請假規則為依據
    ，且為行政院人事行政局本於主管機關之地位，就學校工友
    休假事項疑義所為解釋，於法尚無抵觸，被上訴人自得予適
    用比照辦理。綜此，上訴人主張行政院人事行政局之函釋有
    違勞動基準法第三十八條第四款規定、原審判決違反中央法
    規標準法第十一條規定乙節，即不足採。
  (二)其次，上訴人所執之其餘上訴理由，概僅係就原審法院取捨
    證據、認定事實之職權行使，指摘其為不當，並未具體說明
    原審判決有何不適用法規或適用法規不當之情形，亦未揭示
    該法規之條項或其內容，及合於民事訴訟法第四百六十九條
    所列各款之事實，要難認對原審判決有如何違背法令情事已
    為具體之指摘，況證據之取捨，本屬於事實審法院之職權，
    若其取捨並不違背法令，即不容當事人以採證不當為指摘。
    是以，揆諸前揭說明，尚不得謂上訴人業已合法表明上訴理
    由。
四、綜上所述，原審判決並無上訴人所指違背法令情事，上訴人
    提起本件上訴，依其上訴意旨足認上訴為無理由，爰依民事
    訴訟法第四百三十六條之二十九第二款規定，不經言詞辯論
    ，逕以判決駁回。
五、訴訟費用之負擔：本件上訴裁判費為新台幣1,500元，應由
    上訴人負擔，爰確定如主文第二項所載。
六、據上論結，本件上訴為無理由，依民事訴訟法第四百三十六
    條之三十二第一項、第二項、第四百四十九條第一項、第四
    百三十六條之二十九第二款、第七十八條、第四百三十六條
    之十九，判決如主文。
中    華    民    國    98    年    4     月    10    日
                  勞工法庭    審判長法  官  劉坤典
                                    法  官  劉又菁
                                    法  官  賴錦華
以上正本係照原本作成。
本判決不得上訴。
中    華    民    國    98    年    4     月    10    日
                                    書記官  張馨文


司法院資訊處製作；財團法人民間司法改革基金會備份。
